【裁判字號】    95,易,1164
【裁判日期】    950623
【裁判案由】    詐欺
【裁判全文】
臺灣臺中地方法院刑事判決              95年度易字第1164號
公  訴  人  臺灣臺中地方法院檢察署檢察官
被      告  甲○○
上列被告因詐欺案件，經檢察官提起公訴（九十五年度偵緝字第
五五三號），本院合議庭裁定由受命法官獨任進行簡式審判程序
，判決如下：
    主           文
甲○○幫助共同意圖為自己不法之所有，以詐術使人將本人之物
交付，處有期徒刑肆月，如易科罰金，以參佰元折算壹日。
    犯罪事實及理由
一、甲○○得預見其所有，於民國九十四年八月三日，在中華郵
    政股份有限公司霧峰郵局開戶，帳號為0000000—0
    000000號（起訴書誤載為00000000000號
    ）帳戶之存簿及提款卡如交付他人，他人將藉所蒐集之上開
    帳戶存簿及提款卡以遂行財產上犯罪之目的，竟仍不顧他人
    可能遭受財產上損害之危險，而基於幫助他人犯詐欺取財罪
    之不確定故意，於九十四年八月四日或五日之某時，在臺中
    市區某處，以新台幣（以下未特別註明者均同）一千五百元
    之代價，將上開帳戶之存簿及提款卡交予某不詳姓名年籍之
    成年男子，並告知提款卡密碼，而容許該人藉其帳戶存簿及
    提款卡以遂行詐欺取財犯罪。嗣該名男子即與其他不詳姓名
    年籍之成年男女共同意圖為自己不法之所有，基於詐欺取財
    之犯意聯絡，自九十四年七月八日起至九十四年八月六日止
    ，接續以電話向乙○○佯稱其抽中港幣二十萬元，但須先繳
    納手續費始得領取獎金云云，使乙○○陷於錯誤，而依對方
    指示，先於九十四年七月十五日匯款一萬五千元入案外人洪
    進仕之中華郵政股份有限公司北港郵局帳戶（帳號：000
    0000—0000000號），復於九十四年八月八日匯
    款三萬六千元入甲○○前開霧峰郵局帳戶，致受有損害。
二、上開犯罪事實，業據被告甲○○於本院審理時坦承不諱，核
    與被害人乙○○指述受騙匯款情節相符，並有乙○○提出之
    郵政國內匯款執據一紙及被告霧峰郵局帳戶存簿儲金立帳申
    請書、客戶歷史交易清單各一份在卷可稽，足見被告自白與
    事實相符。本件事證明確，被告犯行堪以認定。
三、
  (一)查前述不詳姓名年籍之成年男子與其他不詳姓名年籍之成年
    男女共同意圖為自己不法之所有，基於詐欺取財之概括犯意
    聯絡，以詐術騙取乙○○之金錢，渠等所為係共同犯刑法第
    三百三十九條第一項之詐欺取財罪。
  (二)被告得預見該名男子收購其郵局帳戶，係為遂行財產上犯罪
    之目的，猶基於幫助詐欺取財之不確定故意，提供自己帳戶
    作為詐騙匯款專戶使用，核其所為，則係犯刑法第三十條第
    一項前段、第三百三十九條第一項之幫助詐欺取財罪。
  (三)被告以幫助他人犯罪之意思，參與犯罪構成要件以外之行為
    ，為從犯，爰依刑法第三十條第二項規定，按正犯之刑減輕
    其刑。
  (四)爰審酌被告貪圖不法利益，提供金融帳戶予他人犯罪使用，
    使犯罪難以查緝，無異助長不法，因其行為致乙○○損失三
    萬六千元，其犯罪對被害人財產及社會金融交易秩序均生危
    害，於偵查中係經發布通緝始到案，且矢口否認犯行，辯稱
    帳戶存簿及提款卡遺失云云，對於自己違法行為未能主動面
    對司法裁判，惟於本院審理時終能坦認罪行，足見尚非全無
    悔意等一切情狀，量處如主文所示之刑，並諭知易科罰金之
    折算標準。
四、至被告雖曾於九十四年四月四日，將其台新銀行北臺中分行
    之帳戶提供予自稱「宋先生」不詳姓名年籍之成年男子所組
    成之竊車集團，做為竊車勒贖之恐嚇取財犯罪使用，以抵償
    其所積欠之二萬元債務，惟被告係於前案發生四月後始前往
    霧峰郵局開設本案帳戶，且被告前案係為抵債而將銀行存摺
    及提款卡交給竊車集團做為恐嚇取財使用；本案則係提供帳
    戶予詐騙集團做為詐欺取財使用，二者犯罪態樣截然不同，
    兼以被告於本院審理時自承：本案伊是看到報紙刊登收購帳
    戶之廣告，想到自己身上現金只剩幾百元，才打電話給對方
    賣帳戶，並非想說要一直賣帳戶，這件與四月份那件沒有關
    連等語，顯見被告並非基於概括犯意為之，自無連續犯之裁
    判上一罪關係，併予敘明。
據上論斷，應依刑事訴訟法第二百七十三條之一第一項、第二百
九十九條第一項前段，刑法第三十條第一項、第三百三十九條第
一項、第三十條第二項、第四十一條第一項前段，罰金罰鍰提高
標準條例第一條前段、第二條，判決如主文。
中    華    民    國    95    年    6     月    23    日
                  刑事第十二庭  法  官  羅智文
上正本證明與原本無異。
如不服本判決，應於送達後十日內向本院提出上訴狀（須附繕
本），上訴於臺灣高等法院臺中分院。
                                書記官  孫立文
中    華    民    國    95    年    6     月    23    日
附錄本案論罪科刑法條
刑法第三十條
幫助他人犯罪者，為從犯。雖他人不知幫助之情者，亦同。
從犯之處罰，得按正犯之刑減輕之。
刑法第三百三十九條第一項
意圖為自己或第三人不法之所有，以詐術使人將本人或第三人之
物交付者，處五年以下有期徒刑、拘役或科或併科一千元以下罰
金。


司法院資訊處製作；財團法人民間司法改革基金會備份。
